臺灣高等法院臺中分院刑事裁定　　　　　100年度抗字第930號
抗　告　人
即　受刑人　　邱煥正
上列抗告人因聲請定其應執行刑案件，不服臺灣苗栗地方法院中
華民國100年10月12日裁定（100年度聲字第884號）提起抗告，
本院裁定如下：
    主    文
抗告駁回。
    理    由
一、抗告意旨略以：按判決確定前數罪，且有2裁判以上者，依
    刑法第50、51條定其應執行之刑。臺灣苗栗地方法院檢察署
    就抗告人所犯數罪，分別聲請原法院裁定應其執行之刑，經
    臺灣苗栗地方法院以100年度聲字第884號、第885號裁定在
    案。惟100年度聲字第885號附表編號2所示之100年度易字第
    171號判決，既係於100年5月29日確定，依刑法第50條規定
    ，得依同法第51條合併於100年度聲字第884號所列之各罪一
    併定其應執行刑，懇請再行裁定上開二裁定所列各罪之執行
    刑，依法提起抗告。
二、按不告不理為訴訟上之原則，定應執行刑之裁定亦同，應受
    聲請人聲請範圍之限制，不得就未受請求之事項予以裁判（
    最高法院98年度台抗字第623號裁定意旨參照）；又裁判確
    定前犯數罪者，併合處罰之；數罪併罰有二裁判以上者，依
    刑法第51條之規定，定其應執行之刑；依刑法第53條應依同
    法第51條第5款至第7款之規定，定其應執行之刑者，由該案
    犯罪事實最後判決之法院之檢察官，聲請該法院裁定之；刑
    法第50條、第53條及刑事訴訟法第477條第1項定有明文。是
    檢察官就被告所犯之數罪，分別（同時或先後）聲請定應執
    行之刑，如法院依各案聲請定應執行刑之數罪審核結果，認
    為均合於併合處罰之規定，即應依刑法第53條、第51條之規
    定，裁定定其應執行刑，並無將二案自行合併裁定之可能。
    至於二案定其應執行之刑後，被告所犯數罪，是否符合再定
    其應執行之刑，亦僅屬檢察官是否再聲請該管法院裁定另定
    執行刑之問題，此為刑事訴訟法採行不告不理原則之當然解
    釋。易言之，法院並無對檢察官未聲請定應執行刑之他罪併
    予審酌之餘地。
三、經查：本件抗告人犯如原裁定附表所示違反毒品危害防制條
    例等4罪，分經臺灣苗栗地方法院判處如原裁定附表所示之
    刑且均確定在案，臺灣苗栗地方法院檢察署檢察官因而向原
    審法院聲請定其應執行刑，經原審法院審核認聲請為正當，
    定其應執行刑為有期徒刑1年2月，係在各刑中之最長期7月
    以上，各刑合併之刑期1年6月以下，合於刑法第51條第5款
    規定所定之外部界限，且原審行使其裁量權，符合比例原則
    、公平正義原則及法律規範之目的，亦無違反法律裁量之內
    部界限，難謂有何違法或不當之處。且檢察官僅就抗告人所
    犯上開4罪聲請定其應執行刑，原審法院在檢察官聲請範圍
    內予以定其應執行刑，並無不合。至抗告人陳稱其另犯臺灣
    苗栗地方法院100年度聲字第885號裁定附表編號2所示之罪
    亦符合與上開4罪合併定應執行刑之要件，請求本院合併定
    其應執行刑一節，依前說明，基於不告不理之原則，此部分
    既非原審法院依檢察官聲請定應執行之刑之範圍，亦非本院
    在本件抗告程序所得審究。從而，抗告人執前詞提起抗告，
    為無理由，應予駁回。
據上論斷，應依刑事訴訟法第412條，裁定如主文。
中    華    民    國   100    年    11    月    8     日
                  刑事第六庭  審判長法  官  李  文  雄
                                    法  官  黃  小  琴
                                    法  官  王  邁  揚
以上正本證明與原本無異。
不得再抗告。
                                    書記官  陳  信  和
中    華    民    國   100    年    11    月    11    日